---
title: "Projet M2CI_5"
output: html_document
---
**Sujet Langage R - Règles d'association**

**Contexte:**

*A partir des données bancaire, l'idée est de construire un ensemble de règles à l'aide de l'algorithme APRIORI et une typologie des individus par une procédure de classification automatique*



```{r, echo=FALSE, cache=TRUE, message=FALSE}
setwd("~/Documents/ESME/Master_2/Semestre2/R/R/Tp_R_M2CI_5")
library(data.table)
data<-read.csv("bank-data.csv")
````

**Affichage des dimensions du fichier Bank_Data.csv:**
```{r, echo=FALSE, cache=TRUE, message=FALSE}
dim(data)
````
Le fichier contient 600 lignes et 12 colonnes

**Cette commande permet d'avoir un résumer de nos données:**
```{r}
summary(data)
```
On constate qu'il nous manque les ecart-types/variances pour les colonnes AGE, INCOME et CHILDREN

***AGE***
```{r}
eta <- var(data$age, na.rm = TRUE)
va <- sd(data$age, na.rm = TRUE)
```


***INCOME***
```{r}
eti <- var(data$income, na.rm = TRUE)
vi <- sd(data$income, na.rm = TRUE)
```


***CHILDREN***
```{r}
etc <- var(data$children, na.rm = TRUE)
vc <- sd(data$children, na.rm = TRUE)
```



On met les valeurs dans une data.frame
```{r}
summaryplus <- data.frame(ECARTTYPE=c(round(eta,2), round(eti,2), round(etc,2)), VARIANCE=c(round(va,2), round(vi,2), round(vc,2)), row.names=c("AGE","INCOME","CHILDREN"))
```

On affiche summaryplus
```{r}
summaryplus
```

Plus : Utilisation de graphe peut etre intéressant pour avoir un aperçu global
```{r}
barplot(table(data$age))
````

**Recodage des variables "Age" et "Income" en trois classes d'intervalle:**

- ***Age*** ({0-34, 35-51, 52-67})
```{r}
table(cut(data$age,breaks = c(0, 35, 52, 67),include.lowest = TRUE))
data$age1<- cut(data$age,breaks = c(0, 35, 52, 67),include.lowest = TRUE,labels = c("Young", "Middle Age", "Old"))
```
Nous avons donc dans l'intervalle:
  
  *- {0-34} 209 individus*
  
  *- {35-51} 222 individus*
  
  *- {52-67} 169 individus*

- ***Income*** (Intervalle de {0-24386, 24387-43758, 43759-63130})
```{r}
table(cut(data$income,breaks = c(0, 24386, 43758, 63130),include.lowest = TRUE))
data$income1<- cut(data$income,breaks = c(0, 24386, 43758, 63130),include.lowest = TRUE,labels = c("Poor", "Middle Rich", "Rich"))
```
Nous avons donc dans l'intervalle:
  
  *- {0-24386} 285 individus*
  
  *- {24387-43758} 235 individus*
  
  *- {43759-63130} 79 individus*
  
  
```{r}
#head(data)
summary(data)
```



**Mining Association Rules and Frequent Itemsets avec "arules"**

#Install the R package arules
#install.packages("arules")

#load the arules package
library("arules")

sapply(data,class)
data$age<-NULL
data$income<-NULL
data$children<-as.factor(data$children)
txn = read.transactions("bank-data.csv")


trx<-as(data,"transactions")
head(trx,10)
summary(trx)
rules = apriori(trx, parameter = list(support= 0.1))


***SANS le LIFT supérieur ou égal à 1.5***

rules.sub <- subset(rules, subset = lhs %ain% c("income1=Poor"))

Ce qu'on obtient avec inspect(rules.sub)
  lhs               rhs                 support confidence     lift
1 {sex=FEMALE,                                                     
   age1=Young,                                                     
   income1=Poor} => {current_act=YES} 0.1166667  0.8139535 1.073345
2 {save_act=YES,                                                   
   age1=Young,                                                     
   income1=Poor} => {current_act=YES} 0.1483333  0.8018018 1.057321
3 {children=0,                                                     
   pep=NO,                                                         
   income1=Poor} => {married=YES}     0.1000000  0.8450704 1.280410
4 {mortgage=NO,                                                    
   pep=NO,                                                         
   age1=Young,                                                     
   income1=Poor} => {married=YES}     0.1000000  0.8000000 1.212121
5 {mortgage=NO,                                                    
   pep=NO,                                                         
   age1=Young,                                                     
   income1=Poor} => {current_act=YES} 0.1000000  0.8000000 1.054945
6 {save_act=YES,                                                   
   mortgage=NO,                                                    
   pep=NO,                                                         
   income1=Poor} => {married=YES}     0.1016667  0.8026316 1.216108

rules.sub <- subset(rules, subset = lhs %ain% c("income1=Middle Rich"))

inspect(rules.sub)

lhs                      rhs               support confidence     lift
1 {mortgage=NO,                                                         
   pep=NO,                                                              
   income1=Middle Rich} => {married=YES}       0.105  0.8289474 1.255981
2 {save_act=YES,                                                        
   mortgage=NO,                                                         
   income1=Middle Rich} => {current_act=YES}   0.135  0.8019802 1.057556
   
rules.sub <- subset(rules, subset = lhs %ain% c("income1=Rich"))

inspect(rules.sub)

lhs                  rhs              support confidence     lift
1 {income1=Rich}    => {age1=Old}     0.1150000  0.8734177 3.100891
2 {income1=Rich}    => {save_act=YES} 0.1316667  1.0000000 1.449275
3 {age1=Old,                                                       
   income1=Rich}    => {save_act=YES} 0.1150000  1.0000000 1.449275
4 {save_act=YES,                                                   
   income1=Rich}    => {age1=Old}     0.1150000  0.8734177 3.100891
5 {current_act=YES,                                                
   income1=Rich}    => {save_act=YES} 0.1033333  1.0000000 1.449275


***AVEC le LIFT supérieur ou égal à 1.5***
rules.sub <- subset(rules, subset = lhs %ain% c("income1=Poor"))

Ce qu'on obtient avec inspect(rules.sub)
NULL

rules.sub <- subset(rules, subset = lhs %ain% c("income1=Middle Rich"))

Ce qu'on obtient avec inspect(rules.sub)
NULL

rules.sub <- subset(rules, subset = lhs %ain% c("income1=Rich"))

Ce qu'on obtient avec inspect(rules.sub)
lhs               rhs        support confidence     lift
1 {income1=Rich} => {age1=Old}   0.115  0.8734177 3.100891
2 {save_act=YES,                                          
   income1=Rich} => {age1=Old}   0.115  0.8734177 3.100891



#rules = apriori(trx, parameter = list(support= 0.1), appearance = list(items = c( "income1=Rich")))


#summary(rules)
#Rules = subset(rules, subset = lift > 1.5)




Note that the `echo = FALSE` parameter was added to the code chunk to prevent printing of the R code that generated the plot.

