---
title: "Projet M2CI_5"
output: html_document
---
**Sujet Langage R - Règles d'association**

**Contexte:**

*A partir des données bancaire, l'idée est de construire un ensemble de règles à l'aide de l'algorithme APRIORI et une typologie des individus par une procédure de classification automatique*



```{r, echo=FALSE, cache=TRUE, message=FALSE}
library(data.table)
data<-read.csv("bank-data.csv")
````

**Affichage des dimensions du fichier Bank_Data.csv:**
```{r, echo=FALSE, cache=TRUE, message=FALSE}
dim(data)
````
Le fichier contient 600 lignes et 12 colonnes

**Cette commande permet d'avoir un résumer de nos données:**
```{r}
summary(data)
```

**Recodage des variables "Age" et "Income" en trois classes d'intervalle:**

- ***Age*** ({0-34, 35-51, 52-67})
```{r}
table(cut(data$age,breaks = c(0, 35, 52, 67),include.lowest = TRUE))
```
Nous avons donc dans l'intervalle:
  
  *- {0-34} 209 individus*
  
  *- {35-51} 222 individus*
  
  *- {52-67} 169 individus*

- ***Income*** ({0-24386, 24387-43758, 43759-63130})
```{r}
table(cut(data$income,breaks = c(0, 24386, 43758, 63130),include.lowest = TRUE))
```
```{r}
d<-head(data)
summary(d)
```
You can also embed plots, for example:

```{r, echo=FALSE}
plot(data$income)
```

Note that the `echo = FALSE` parameter was added to the code chunk to prevent printing of the R code that generated the plot.
